【裁判字號】    98,訴,497
【裁判日期】    980901
【裁判案由】    偽造文書
【裁判全文】
臺灣苗栗地方法院宣示判決筆錄           98年度訴字第497號
公  訴  人  臺灣苗栗地方法院檢察署檢察官
被      告  甲○○
被      告  乙○○
被      告  丁○○
上列3 人共同
指定辯護人  本院公設辯護人  戊○○
被      告  己○○  男  23歲（民國○○年○ 月○ 日生）
                    身分證統一編號：Ｚ000000000號
                    住苗栗縣頭份鎮○○里○○鄰○○路212號
                    通訊地址：屏東龍泉郵政90219附13號信
                              箱
選任辯護人  李添興律師
上列被告因偽造文書等案件（起訴案號：98年度偵字第1698號）
，本院於中華民國98年9 月1 日下午4 時許，在本院第10法庭宣
示判決，出席職員如下：
                審判長法  官  柳章峰
                      書記官  陳采瑜
                      通  譯  顏子濱
法官起立朗讀判決主文、犯罪事實要旨、處罰條文、附記事項，
及告以上訴限制、期間並提出上訴狀之法院，且諭知記載其內容
：
一、主  文：
    甲○○、乙○○、丁○○共同犯偽造公文書罪，各處有期徒
    刑壹年壹月；偽造之「台中地方法院地檢署監管科97年度存
    字第681 號存提物發還通知書」壹紙、「台中地檢署監管科
    97年度金字第098613號收據」壹紙、「台灣省高雄地方法院
    」關防壹顆均沒收。又共同犯行使偽造特種文書罪，各處有
    期徒刑參月；偽造之「台灣省地檢署監管科陳添財」識別證
    壹張沒收。又共同犯僭行公務員職權罪，各處有期徒刑參月
    。又共同犯詐欺取財未遂罪，各處有期徒刑伍月；扣案之00
    00-000000 號、0000-000000 號行動電話手機各壹支均沒收
    。均應執行有期徒刑壹年拾月；偽造之「台中地方法院地檢
    署監管科97年度存字第681 號存提物發還通知書」壹紙、「
    台中地檢署監管科97年度金字第098613號收據」壹紙、「台
    灣省高雄地方法院」關防壹顆、「台灣省地檢署監管科陳添
    財」識別證壹張、0000-000000 號、0000-000000 號行動電
    話手機各壹支均沒收。
    己○○共同犯偽造公文書罪，處有期徒刑壹年；偽造之「台
    中地方法院地檢署監管科97年度存字第681 號存提物發還通
    知書」壹紙、「台中地檢署監管科97年度金字第098613號收
    據」壹紙、「台灣省高雄地方法院」關防壹顆均沒收。又共
    同犯行使偽造特種文書罪，處有期徒刑貳月；偽造之「台灣
    省地檢署監管科陳添財」識別證壹張沒收。又共同犯僭行公
    務員職權罪，處有期徒刑貳月。又共同犯詐欺取財未遂罪，
    處有期徒刑參月；扣案之0000-000000 號、0000-000000 號
    行動電話手機各壹支均沒收。應執行有期徒刑壹年陸月。緩
    刑參年。偽造之「台中地方法院地檢署監管科97年度存字第
    681 號存提物發還通知書」壹紙、「台中地檢署監管科97年
    度金字第098613號收據」壹紙、「台灣省高雄地方法院」關
    防壹顆、「台灣省地檢署監管科陳添財」識別證壹張、0000
    -000000 號、0000-000000 號行動電話手機各壹支均沒收。
二、犯罪事實要旨：
（一）甲○○、乙○○及丁○○，明知余建宏、汪智聞及李錦宗
      （以上3 人由臺灣臺北地法院檢察署檢察官提起公訴）與
      年籍姓名均不詳綽號「阿布」、「老師」等大陸地區之成
      年詐騙集團成員，時而假冒各地方法院檢察署名義，對外
      以電話向他人佯稱：其申請之某帳戶涉嫌詐欺、洗錢須調
      查之名義，要求受話者須將其銀行存款交由監管，待受話
      者陷於錯誤後，再指示俗稱「車手」之詐騙集團成員，假
      冒各地檢署職員出面收取遭詐欺者交付之現款，並由「車
      手」交付渠等所偽造各地檢署之存提物發還通知書及監管
      收據等公文書，以取信遭詐欺之人。竟仍與余建宏及綽號
      「阿布」、「老師」等詐騙集團成員，共同基於冒充公務
      員行使職權、偽造公文書、行使偽造特種文書及意圖為自
      己不法所有之犯意聯絡，先由甲○○將自己之照片交予余
      建宏，以供偽造各地檢署識別證之用，由該詐騙集團成員
      於不詳時、地，偽刻「台灣省高雄地方法院」之關防1顆
      ，及偽造貼有甲○○照片之「台灣省地檢察署－監管科－
      陳添財」識別證1 張，再由余建宏於98年2 月間某日，在
      桃園縣中壢市某處交予甲○○收執。於98年3 月20日午間
      某時，甲○○、乙○○及丁○○，在臺南市某網咖店，接
      獲綽號老師之指示，至苗栗縣大湖鄉華興國小前，向丙○○收款。甲○○、乙○○及丁○○，即委請己○○為渠等
      開車，從該網咖店出發，前往苗栗縣大湖鄉「華興國小」
      ，欲向丙○○收取被詐騙之現款。己○○明知上情，竟與
      甲○○、乙○○及丁○○共同基於冒充公務員行使職權、
      偽造公文書、行使偽造特種文書及意圖為自己不法所有之
      犯意聯絡，開車搭載甲○○、乙○○及丁○○前往苗栗縣
      大湖鄉華興國小。同日下午5 時許，途經國道1 號高速公
      路公館交流道處，甲○○再接獲綽號「老師」之通知，至
      該交流道旁之某便利商店，拿取綽號「老師」偽造之「台
      中地方法院地檢署監管科97年度存字第681 號存提物發還
      通知書」、「台中地檢署監管科97年度金字第098613號收
      據」之傳真各1 紙。甲○○取得該傳真之偽造公文書後，
      即於該便利商店附近，在己○○所駕駛之自用小客車內，
      持前述偽刻之「台灣省高雄地方法院」關防，鈐蓋在該通
      知書、收據等公文書上，足生損害於臺灣高雄地方法院及
      臺灣臺中地方法院檢察署，繼續前往大湖鄉華興國小。到
      達後，甲○○配戴偽造之「陳添財」識別證，以示其係臺
      灣省檢察署監管科職員陳添財，在該國小前等候丙○○，
      足生損害於檢察機關及陳添財本人。另乙○○在華興國小
      對面六和草莓農場下車，買了2 盒草莓坐在該農場旁椅子
      把風；己○○及丁○○留在車上接應。丙○○抵達後，甲○○趨前詢問是否為丙○○，確定是丙○○後，欲向丙○○收取新台幣300 萬元，旋被事先埋伏之苗栗縣警察局大
      湖分局員警逮捕，並當場扣得甲○○所佩戴偽造之陳添財
      識別證1 張、吳奕丞與余建宏等聯絡使用之0000-000000
      號行動電話1 支，及在甲○○背包內扣得偽造之「台中地
      方法院地檢署監管科97年度存字第681 號存提物發還通知
      書」、「台中地檢署監管科97年度金字第098613號收據」
      各1 紙，始未詐欺得手。乙○○、丁○○及己○○見狀分
      頭逃竄，乙○○躲藏在六合草莓農場倉庫內，10分鐘後即
      被警方逮捕；己○○、丁○○2 人則駕車逃離現場，於同
      日下午6 時10分許，在苗栗縣大湖鄉○○村○道台3 線南
      湖國小前，被警方攔下逮捕，並扣得陳亦豪與余建宏等聯
      絡使用之0000-000000 號行動電話1 支。
（二）案經丙○○訴由苗栗縣警察局大湖分局報請台灣苗栗地方
      法院檢察署檢察官偵查起訴。
三、處罰條文：
    刑法第158 條第1 項、第211 條、第212 條、第216 條、第
    339 條第3 項、第1 項。
四、協商判決除有刑事訴訟法第455 條之4 第1 項第1 款於本訊
    問程序終結前，被告撤銷協商合意或檢察官撤回協商聲請者
    ；第2 款被告協商之意思非出於自由意志者；第4 款被告所
    犯之罪非第455 條之2 第1 項所定得以協商判決者；第6 款
    被告有其他較重之裁判上一罪之犯罪事實者；第7 款法院認
    應諭知免刑或免訴、不受理者情形之一，及違反同條第2 項
    「法院應於協商合意範圍內為判決；法院為協商判決所科之
    刑，以宣告緩刑或2 年以下有期徒刑、拘役或罰金為限」之
    規定者外，不得上訴。
五、如有前項得上訴之情形，若不服本件判決，得自收受判決筆
    錄送達之日起10日內，向本院提出上訴書狀，上訴於第二審
    法院。
中    華    民    國    98    年    9     月     1    日
                  台灣苗栗地方法院刑事第三庭
                            書記官  陳采瑜
                      審判長法  官  柳章峰
以上正本係照原本製作。
                            書記官  陳采瑜
中    華    民    國    98    年    9     月    1     日

司法院資訊處製作；財團法人民間司法改革基金會備份。
